臺灣高等法院臺中分院刑事裁定　
110年度聲字第1318號
聲  請  人  臺灣高等檢察署臺中檢察分署檢察官
受  刑  人  吳鳳嬌



上列聲請人因受刑人違反毒品危害防制條例等案件，數罪併罰有
二裁判以上，聲請定其應執行之刑（聲請案號：110年度執聲字
第630號），本院裁定如下：
    主  文
吳鳳嬌所犯如附表所示各罪所處之刑，應執行有期徒刑柒年拾壹
月。 
    理  由
一、聲請意旨略以：受刑人吳鳳嬌因違反毒品危害防制條例等數
    罪，先後經判決確定如附表所示，數罪中雖有刑法第50條第
    1項但書所列情形，惟受刑人已請求檢察官聲請定應執行刑
    ，有是否請求定應執行刑調查表足稽，應依刑法第50條第2
    項、第53條、第51條第5款規定，定其應執行之刑，爰依刑
    事訴訟法第477條第1項聲請裁定等語。 
二、按裁判確定前犯數罪者，併合處罰之。但有下列情形之一者
    ，不在此限：一、得易科罰金之罪與不得易科罰金之罪。二
    、得易科罰金之罪與不得易服社會勞動之罪。三、得易服社
    會勞動之罪與不得易科罰金之罪。四、得易服社會勞動之罪
    與不得易服社會勞動之罪。前項但書情形，受刑人請求檢察
    官聲請定應執行刑者，依第51條規定定之。刑法第50條定有
    明文。又數罪併罰有二裁判以上，宣告多數有期徒刑者，於
    各刑中之最長期以上，各刑合併之刑期以下，定其刑期，但
    不得逾30年。刑法第53條、第51條第5款亦有明定。乃因刑
    罰之科處，應以行為人之責任為基礎，考量人之生命有限，
    刑罰對被告造成之痛苦程度，係以刑度增加而生加乘成效果
    ，而非等比方式增加，如以實質累加方式執行，刑責恐將偏
    重過苛，不符現代刑事政策及刑罰之社會功能，故透過定應
    執行刑程式，採限制加重原則，授權法官綜合斟酌被告犯罪
    行為之不法與罪責程度、各罪彼此間之關聯性（例如數罪犯
    罪時間、空間、各行為所侵害法益之專屬性或同一性、數罪
    對法益侵害之加重效應等）、數罪所反應被告人格特性與傾
    向、對被告施以矯正之必要性等，妥適裁量最終具體應實現
    之刑罰，以符罪責相當之要求。因此，法院於酌定執行刑時
    ，應體察法律恤刑之目的，為妥適之裁量，俾符合實質平等
    原則（最高法院105年度台抗字第626號裁定意旨參照）。
三、經查，受刑人犯如附表所示之罪，各處如附表所示之刑，均
    經確定在案，有各該案件判決書及臺灣高等法院被告前案紀
    錄表在卷可稽。而受刑人所犯如附表編號1、4所示為得易科
    罰金、易服社會勞動之罪，與附表編號2、3所示為不得易科
    罰金、易服社會勞動之罪，依刑法第50條第1項但書之規定
    固不得併合處罰，然受刑人就附表所示各罪已請求檢察官定
    應執行刑，有經受刑人簽名之民國110年3月23日刑法第50條
    第1項但書案件是否請求定應執行刑調查表附卷可按，檢察
    官聲請定其應執行之刑，本院審核認聲請為正當，應予准許
    。爰審酌受刑人所犯附表所示各罪，犯罪態樣分別為施用第
    二級毒品罪（附表編號1）、販賣第二級毒品罪（附表編號2
    ）、轉讓禁藥罪（附表編號3）、幫助施用第二級毒品罪（
    附表編號4），所侵害法益種類、犯罪態樣、手段、情節相
    同或類似，均屬與毒品相關之犯罪，彼此之關連性較高，又
    附表編號2、3所示販賣、轉讓毒品（禁藥）之時間為106年9
    月至同年11月間，犯罪時間相隔並非久遠，責任非難重複程
    度相對較高，並考量各罪之法律目的、受刑人違反之嚴重程
    度，為整體非難評價，及衡酌附表編號2至3所示之罪，前曾
    定應執行有期徒刑7年8月確定，復參諸刑法第51條第5款係
    採限制加重原則，而非累加原則之意旨，本於比例原則、責
    罰相當等原則，合併定其應執行刑如主文所示。至於受刑人
    所犯如附表編號1所示之罪，固已執行完畢，有臺灣高等法
    院被告前案紀錄表在卷可查，惟此部分與其所犯如附表編號
    2至4所示之罪，符合數罪併罰規定，仍應合併定其應執行之
    刑，俟檢察官指揮執行應執行刑時，再就形式上已執行部分
    予以折抵，附此敘明。
四、依刑事訴訟法第477條第1項，刑法第50條第2項、第53條、
    第51條第5款，裁定如主文。
中　　華　　民　　國　　110 　年　　5 　　月　　21　　日
       　　刑事第十庭    審判長法　官  陳  宏  卿
 　　　　　　　　　　　　　    法　官  楊  文  廣
 　　　　　　　　　　　　　　  法　官  簡  芳  潔                          
以上正本證明與原本無異。     
如不服本裁定，得於收受送達後5日內向本院提出抗告書狀(須附
繕本)。
                                書記官  廖  婉  菁
中　　華　　民　　國　　110 　年　　5 　　月　　21　　日
附表：受刑人吳鳳嬌定應執行刑一覽表
編號  1 2 3 罪名  施用第二級毒品罪 販賣第二級毒品罪 轉讓禁藥罪 宣告刑  有期徒刑3月 有期徒刑7年2月 （2罪） 有期徒刑7月 （2罪） 犯罪日期  107年1月3日 106年11月5日 106年11月15日 106年9月10日 106年10月7日 偵查機關年度案號  南投地檢107年度毒偵字第39號 南投地檢107年度偵字第348、746號 南投地檢107年度偵字第348、746號 最  後 事實審 法 院 南投地院 中高分院 中高分院  案 號 107年度審易字第231號 108年度上訴字第2244號 108年度上訴字第2244號  判決 日 期 107年6月7日 109年6月2日 109年6月2日 確  定 判  決 法 院 中高分院 最高法院 最高法院  案 號 107年度上易字第1050號 110年度台上字第571號 110年度台上字第571號  判決確定日 期 107年8月22日 110年1月20日 110年1月20日 是否為得易科罰金 、易服社會勞動案件  均是 均否 均否 備    註  南投地檢107年度執字第2531號（已執畢） 南投地檢110年度執字第295號（編號2至3曾定應執行有期徒刑7年8月）  
編號  4 （以下空白） （以下空白） 罪名  幫助施用第二級毒品罪   宣告刑  有期徒刑3月   犯罪日期  106年6月中旬至7月初間之某日   偵查機關年度案號  南投地檢107年度偵字第348、746號   最  後 事 實 審 法 院 中高分院    案 號 108年度上訴字第2244號    判決 日 期 109年6月2日   確  定 判  決 法 院 中高分院    案號 108年度上訴字第2244號    判決確定日期 109年6月2日   是否為得易科罰金 、易服社會勞動案件  均是   備    註  南投地檢110年度執字第296號